【裁判字號】    94,訴,433
【裁判日期】    950124
【裁判案由】    偽造文書
【裁判全文】
臺灣嘉義地方法院刑事判決               94年度訴字第433號
公  訴  人  臺灣嘉義地方法院檢察署檢察官
被      告  癸○○○
上列被告因偽造文書案件，經檢察官提起公訴（93年度偵字第62
70號、94年度偵字第492號），本院判決如下：
    主  文
癸○○○共同行使偽造私文書，足以生損害於公眾及他人，累犯
，處有期徒刑陸月，如易科罰金，以參佰元折算壹日。偽造之甲○○、乙○○、庚○○、丁○○、辛○○、丙○○印章各壹枚及
如附表一所示偽造之簽名、印文，均沒收。
    事  實
一、癸○○○前因賭博罪，經本院以88年度朴簡字第81號判處有
    期徒刑6月，如易科罰金，以3百元折算1日確定，並於民國
    89年1月17日易科罰金執行完畢。猶不知悔改，復於93年7月
    6日前之不詳時日，與自稱林誠一而真實姓名年籍不詳之成
    年男子，共同基於行使偽造文書之犯意聯絡，未經甲○○、
    乙○○、庚○○、丁○○、辛○○、丙○○之同意或授權，
    先利用不知情之成年人，在不詳時地，偽造甲○○、乙○○
    、庚○○、丁○○、辛○○、丙○○之印章各1枚，繼於不
    詳時地，在嘉義縣中埔鄉戶政事務所戶籍謄本委託書上之委
    託人欄內，偽造甲○○、乙○○、庚○○、丁○○、辛○○
    、丙○○之簽名各1枚，並蓋用上開偽造之印章，偽造甲○○、乙○○、庚○○、丁○○、辛○○之印文各1枚，偽造
    其等名義之戶籍謄本委託書各1份，表示委託人甲○○、乙○○、庚○○、丁○○、辛○○、丙○○同意由受託人癸○○○代為向戶政事務所申請戶籍謄本之意，並於93年7月6日
    ，推由癸○○○持上開偽造之戶籍謄本委託書6份及印章6枚
    ，至嘉義縣中埔鄉○○路64號嘉義縣中埔鄉戶政事務所，同
    時向該戶政事務所不知情之成年承辦人員提出委託書而行使
    之，並於該承辦人員以電腦輸入申請人暨被申請者及委託人
    資料完成列印戶籍謄本申請書後，在甲○○、乙○○、庚○○、丁○○、辛○○、丙○○之戶籍謄本申請書，蓋用其等
    之印章，偽造甲○○、乙○○、庚○○、丁○○、丙○○之
    印文各1枚及辛○○之印文2枚，偽造甲○○、乙○○、庚○○、丁○○、辛○○、丙○○名義之戶籍謄本申請書各1份
    ，並於偽造完成後，以行使偽造私文書之接續犯意，同時持
    之交付行使於承辦人員，向該戶政事務所申請取得甲○○、
    乙○○、庚○○、丁○○、辛○○、丙○○之戶籍謄本各1
    份，足以生損害於甲○○、乙○○、庚○○、丁○○、辛○○、丙○○及戶政事務所對於戶籍資料管理及謄本核發之正
    確性。嗣經嘉義縣中埔鄉戶政事務所發覺有異，而提供上開
    戶籍謄本委託書及戶籍謄本申請書影本，報警處理後，始查
    知上情。
二、案經甲○○、乙○○、庚○○、丁○○、辛○○、丙○○訴
    由嘉義縣警察局中埔分局報請臺灣嘉義地方法院檢察署檢察
    官偵查起訴。
    理  由
甲、有罪部分：
一、訊據被告癸○○○固供承受自稱林誠一之成年男子委託，於
    上開時地行使告訴人甲○○、乙○○、庚○○、丁○○、辛○○、丙○○之戶籍謄本委託書及戶籍謄本申請書，向戶政
    事務所申請取得其等戶籍謄本各1份交付林誠一，惟矢口否
    認有何行使偽造私文書之犯行，辯稱：伊朋友林誠一當天從
    北部下來到伊家已經4點多了，他叫伊幫他申請戶籍謄本，
    伊問他做何用，他說是要使用在保險上面，伊再問他為何不
    自己去申請，他回答說他沒有帶身分證，所以就叫伊去幫他
    申請，伊打電話去戶政事務所問，承辦人員說帶身分證、印
    章及委託書就可以申請了，委託書及印章都是林誠一給伊的
    ，伊記得其中有1張辛○○的委託書名字有錯誤，伊在戶政
    事務所有重新寫過，其他的都是林誠一寫好交給伊，伊印象
    中有先去戶政事務所拿2張空白的委託書回來交給林誠一，
    後來伊就拿那些資料去辦理申請戶籍謄本，林誠一則在伊家
    看電視等伊，不到半小時伊就辦好拿回去把戶籍謄本及印章
    一起交給他，伊還問他是否要留下來吃飯，但他說有事要先
    走，伊不知道那6個印章是偽造的，且林誠一未經他們授權
    云云。惟查：
  (一)按被告以外之人於審判外之言詞或書面陳述，除法律有規定
    者外，不得作為證據。當事人、代理人或辯護人於法院調查
    證據時，知有第159條第1項不得為證據之情形，而未於言詞
    辯論終結前聲明異議者，視為有前項之同意。刑事訴訟法第
    159條第1項、第159條之5第2項分別定有明文。查被告癸○○○對於告訴人甲○○、乙○○、庚○○、丁○○、辛○○
    、丙○○於警詢時之指訴，未於言詞辯論終結前聲明異議，
    且經本院審酌其等言詞陳述作成時之情況，認為適當，是其
    等此部分之陳述，應有證據能力。
  (二)上開犯罪事實，業據告訴人甲○○、乙○○、庚○○、丁○○、辛○○、丙○○於警詢時指訴屬實，並有戶籍謄本委託
    書及戶籍謄本申請書各6份附卷可憑。且被告與該男子偽造
    告訴人等人之印章及戶籍謄本委託書後，持向戶政機關行使
    ，並偽造戶籍謄本申請書行使，而申請取得其等戶籍謄本，
    自足以生損害告訴人等人及戶政事務所對於戶籍資料管理及
    謄本核發之正確性。是被告與該男子未經告訴人等人同意或
    授權，即偽造上開私文書並行使，彼此間有犯意聯絡及行為
    分擔甚明，足認被告與該男子確有行使偽造私文書之犯行。
  (三)雖被告以上詞置辯，並提出林誠一之名片1張為證，然被告
    於偵查中供承與林誠一認識十餘年，且於警詢時供稱因受林
    誠一幫助甚多，而無償受林誠一委託辦理戶籍謄本，是依被
    告所述，其與林誠一顯非泛泛之交，然被告案發後於偵審中
    均無法陳報林誠一之年籍資料，復供稱自案發後即無法與林
    誠一聯繫，又被告於警詢時供稱係以門號0000000000、0000
    000000之行動電話與林誠一聯絡，而林誠一名片上亦記載門
    號0000000000之行動電話，然上開門號之行動電話均係預付
    卡，其中門號0000000000，申請日期：93年3月18日、使用
    狀態：欠資料已停話、停用日期：未記載；另門號00000000
    00，申請日期：92年10月2日、使用狀態：欠費停話、停用
    日期：未記載等情，有上開門號通聯調閱查詢單各1份附卷
    可憑，則該男子之真實姓名是否為林誠一，已非無疑，是被
    告辯稱係因認識林誠一多年而受委託申請戶籍謄本云云，已
    難令人採信，故被告在不知該男子真實姓名年籍之情況下，
    復未經告訴人等人同意或授權，卻逕受委託代為申請戶籍謄
    本，其目的為何已啟人疑竇。參諸現今戶政機關對於戶籍資
    料之管理採全省電腦連線作業後，申請戶籍謄本已無須前往
    申請人戶籍所在地之戶政事務所始得辦理，祇須申請人符合
    申請資格及檢具相關文件，即於各地任一戶政事務所申請之
    ，其申請手續堪稱便利，是以現今戶政機關提供申請戶籍謄
    本之手續已日益簡化，然被告供稱該自稱林誠一之男子係居
    住在高雄，則該男子不自行前往高雄之戶政機關申請戶籍謄
    本，卻大費周章至嘉義縣中埔鄉被告住處，委託被告辦理戶
    籍謄本，已與常理不符。再者，戶籍謄本登載內容主要攸關
    個人出生、住所遷徙、身分關係等隱私事項，且常為辦理不
    動產登記或相關財產登記所必備之證明文件，縱令申請人無
    法親自前往戶政事務所申領戶籍謄本，亦多委託親人、友人
    或代書等專業人士代為申請，以防遭他人無端盜用之風險，
    被告雖辯稱該自稱林誠一之男子申請戶籍謄本，係為供保險
    使用，然被告於偵查中已供稱該男子，係以仲介為業，則該
    男子何須申請戶籍謄本使用於保險，是被告對於告訴人等人
    印章及戶籍謄本委託書之來源焉能無疑，且被告既明知該男
    子並非從事保險為業，竟反乎尋常委託被告至戶政機關申請
    戶籍謄本，被告猶仍同意代其申請，則其對於所申請之戶籍
    謄本，並未事先經告訴人等人同意或授權之事實，自難諉為
    不知。至被告雖提出公司（處）概況1份，以證明該自稱林
    誠一男子名片上之「高雄市新興區○○○路251號9樓之6」
    之地址，確係眾信保險代理人股份有限公司之地址，然觀諸
    卷附林誠一名片上係記載該自稱林誠一之男子係「誠泰企金
    行銷顧問有限公司」之主任，故名片上之公司名稱顯然不符
    ，是尚難認該男子係在眾信保險代理人股份有限公司任職，
    而以保險為業。況且，被告於警詢時係供稱：林誠一於93年
    6 月底主動到伊中埔鄉住處找伊，叫伊幫他申請他人的戶籍
    謄本，他說是要做保險建檔之用，所以伊就至中埔鄉戶政事
    務所拿了幾張委託書給林誠一，林誠一於10日後，就是93年
    7 月5日拿了已經填寫好甲○○、乙○○、庚○○、丁○○
    、辛○○等六人委託書交給伊，伊於93年7月6日持委託書，
    向中埔鄉戶政事務所申請該六人之戶籍謄本，過幾天後林誠
    一就到伊家將6份戶籍謄本拿走云云，是其就林誠一何時委
    託其申請戶籍謄本、其何時替林誠一至嘉義縣中埔鄉戶政事
    務拿戶籍謄本委託書、林誠一何時交付戶籍謄本委託書、林
    誠一何時取走戶籍謄本等情，與上開於本院之辯詞相歧異，
    是被告若係在不知情之情況下，受託申請戶籍謄本，何以其
    對上開事實所辯前後不一致，且所辯均與常情不符，是其辯
    稱不知情云云，已難令人採信。
  (四)綜上所述，被告前開所辯，顯係卸責之詞，不足採信。本件
    事證明確，被告行使偽造私文書之犯行堪予認定。
二、核被告所為，係犯刑法第216條、第210條之行使偽造私文書
    罪。被告偽造告訴人等人之印章及簽名、印文之行為，為偽
    造私文書之階段行為，其偽造私文書後復持以行使，其偽造
    之低度行為為行使之高度行為所吸收，均不另論罪。被告與
    自稱林誠一而真實姓名年籍不詳之成年男子共同犯罪，彼此
    間有犯意聯絡及行為分擔，均為共同正犯。被告利用不知情
    之成年人偽刻告訴人等6人之印章各1枚，為間接正犯。被告
    為達申請戶籍謄本之目的，先後二次行使戶籍謄本委託書及
    戶籍謄本申請書之行為，係利用同一機會，在同一地點，而
    為同一性質的行為，本於單一犯意接續進行，為接續犯，應
    只成立一行使偽造私文書罪。又被告同時行使6份戶籍謄本
    委託書及戶籍謄本申請書，係一行為觸犯數罪名，為想像競
    合犯，應從一重論處行使偽造私文書罪一罪。檢察官雖未就
    被告偽造戶籍謄本申請書後行使之犯行提起公訴，惟此部分
    與上揭起訴並經本院判決有罪之部分，有接續犯之實質上一
    罪之關係，為起訴效力所及，本院自得併予審理。另被告前
    因賭博罪，經本院以88年度朴簡字第81號判處有期徒刑6月
    ，如易科罰金，以3百元折算1日確定，並於89年1月17日易
    科罰金執行完畢，此有臺灣高等法院被告全國前案紀錄表1
    份在卷可參，其於受有期徒刑之執行完畢後，5年以內再犯
    本件有期徒刑以上之罪，為累犯，應依刑法第47條規定加重
    其刑。爰審酌被告之品行、智識程度、犯罪之手段、對告訴
    人等人所生之危害，及否認犯行之犯後態度等一切情狀，量
    處如主文所示之刑，並諭知易科罰金之折算標準。偽造之告
    訴人甲○○、乙○○、庚○○、丁○○、辛○○、丙○○印
    章各1枚，雖未扣案，但無證據證明業已滅失，及戶籍謄本
    申請書及戶籍謄本委託書上偽造如附表一所示之簽名及印文
    ，均應依刑法第219條規定宣告沒收。
乙、不另為無罪諭知部分：
一、本件公訴意旨（經檢察官當庭更正）另以：被告於93年4月2
    日，以新台幣（下同）12萬元之價格，向壬○○所開設之盈
    達汽車商行購買車牌號碼N3-6446號自用小客車，卻於同年4
    月19日前某時，未經告訴人戊○○之同意，擅自將告訴人戊○○之國民身份證及印章交與不知情壬○○，並對壬○○佯
    稱：戊○○同意登記為上揭車輛之車主云云，致壬○○不疑
    有他，旋將告訴人戊○○之國民身分證及印章輾轉委由不知
    情之代辦人葉麗威，而由葉麗威於同年4月19日持往嘉義市
    ○○街89號交通部公路總局嘉義區監理所，在汽（機）車過
    戶登記書「新車主名稱欄」簽寫「戊○○」，且蓋上告訴人
    戊○○之印章1枚後，交與不知情之嘉義監理所職員，而將
    上揭車輛之車主登記為告訴人戊○○，被告以此方式行使偽
    造之汽（機）車過戶登記書，致生損害於告訴人戊○○及監
    理機關管理車籍之正確性。嗣告訴人戊○○於93年9月21日
    到國稅局辦理資料時，始發現其名下有上開自用小客車，乃
    於次日以陳情書向交通部公路總局嘉義區監理所陳情，經警
    處理後始發現上情。因認被告涉犯刑法第216條、第210條之
    行使偽造私文書罪嫌。
二、按犯罪事實應依證據認定之，無證據不得認定其犯罪事實；
    不能證明被告犯罪者，應諭知無罪之判決，刑事訴訟法第
    154條第2項、第301條第1項分別定有明文。又按認定不利於
    被告之事實，須依積極證據，苟積極證據不足為不利於被告
    事實之認定，即應為有利於被告之認定，更不必有何有利之
    證據，最高法院著有30年上字第816號判例可資參照。
三、本件檢察官認被告涉犯上開罪嫌，無非係以告訴人戊○○之
    指訴、證人壬○○、陳明仁、己○○之證述為其論據。訊據
    被告固供承將上開車輛過戶至告訴人戊○○名下，惟堅決否
    認有何行使偽造私文書之犯行，辯稱：伊經過戊○○的同意
    ，把戊○○的身分證交給壬○○去辦理過戶，然後壬○○將
    過戶好的行車執照及車子一起交給伊，伊有把的身分證還給
    戊○○，並告訴他車子已經過戶好了，事後他也坐過伊的車
    子，後來有一天他就不曉得聽誰講就去跟監理所說他沒有買
    車，所以伊才趕快把車子還給車行等語。經查：
  (一)告訴人戊○○雖於警偵迭次指訴被告利用為其辦理勞健保取
    得身分證及印章之際，未經其同意將上開車輛過戶至其名下
    等情，復於本院審理之初結證稱：被告說要用伊的名義買車
    ，並要以伊父親名義當保證人，當時她跟伊說買車一個月後
    再將車主登記為其兒子。銀行的人員來對保的時候，有問伊
    父親的意思，伊父親不同意，所以伊就有向被告講不願意擔
    任車主，被告也跟伊說那就算了。伊沒有去辦理過戶，也沒
    有同意，伊根本不知道她有辦理這部車輛的過戶。第一次去
    看車的時候是三月底，後來被告說要幫伊辦理健保卡，伊就
    把身分證及印章交給她云云。然告訴人戊○○就當初如何與
    被告約定將上開車輛過戶至其名下一節，於本院審理時結證
    稱：「（你當初與被告談的時候，你登記為車主的條件？）
    當時只有說可以過戶到我名下，但一個月後要移轉到她兒子
    名下。」「（當初你們有無說如果無法辦理汽車貸款，你就
    不同意成為車主？）沒有。」等語，而證人壬○○於本院審
    理時結證稱：「（你總共見過戊○○幾次？）交車前見過兩
    次。」「（見面這兩次戊○○有同意成為車主？）是的。」
    「（這兩次當中戊○○有無表示，如果無法以戊○○名義辦
    理貸款就不同意成為車主？）沒有。」等語，足認告訴人戊○○確有同意被告購車後，將該車過戶自己名下，且並未約
    定被告必須辦理貸款購車，始能將汽車過戶至其名下。參以
    告訴人戊○○既願以其名義貸款購車並過戶至自己名下，則
    依常理判斷，被告若改以現金購車，告訴人戊○○不用以其
    名義貸款，對其反而有利，衡情當無因被告改以現金購車，
    即不同意成為車主之理。再者，告訴人戊○○之健保係於91
    年11月20日轉入嘉義市東區區公所，其後並未轉出一節，有
    中央健康保險局南區分局94年9月20日健保南承二字第09400
    27236號函附保險對象投保歷史列印1份在卷足考，足見被告
    並無為告訴人戊○○辦理健保之情。而告訴人戊○○之勞工
    保險係於93年1月9日，由被告辦理加保於高明農畜股份有限
    公司，並於同年7月1日由被告退保等情，業據被告於本院審
    理時供述在卷，並有勞工保險局94年9月16日保承資字第094
    10507570號函附勞工保險被保險人投保資料表1份、勞工保
    險加保申報表、退保申報表各1紙在卷可稽，益見被告有於
    93年1月9日以告訴人戊○○名義為其辦理勞保。揆以告訴人
    戊○○於本院審理時經提示上開勞保資料後，隨即改結證稱
    ：伊時間點記錯了，這個勞保應該是伊把身分證及印章交給
    被告去辦理的，3月底伊交身分證及印章給被告，因她說要
    用伊的名義買車，被告後來去辦理過戶的身分證及印章是伊
    交給她的等語，且自用汽車過戶，必須持買賣雙方身分證正
    本（個人名義）辦理一節，業經證人壬○○於本院審理時結
    證屬實，並有交通部公路總局嘉義區監理所網頁資料1份附
    卷可考，是告訴人戊○○應有將其身分證正本及印章交付被
    告辦理汽車過戶，故告訴人戊○○於警偵及於本院審理時之
    初所稱被告係利用為其辦理勞健保取得身分證及印章之際，
    將車輛過戶至其名下云云，核與事實不符，委無可採。此外
    ，告訴人戊○○雖於偵查及本院審理時一再表示伊曾向被告
    告知其父己○○不同意，然己○○所稱之不同意究係何意，
    告訴人戊○○於本院審理時已結證稱：「（你後來說你父親
    沒有同意，是指何意？）辦理車貸。」等語，並經證人壬○○於本院審理時結證稱：伊請葉麗威代辦過戶前，伊接受到
    的訊息是銀行行員告訴伊，戊○○的父親不同意向中國信託
    辦理分期貸款及付款貸款購車，並沒有說不同意成為車主等
    語相符，足見己○○係不同意告訴人戊○○辦理貸款甚明，
    則告訴人戊○○於其父不同意貸款後，究竟有無向被告表示
    若其以現金購車，亦不願成為車主，而告訴人戊○○於本院
    審理時結證稱：「（依你偵查中所述，是你自己想說她不要
    買車了，但是被告並沒有向你說她不要買車了？）對。」「
    （既然如此，為何你會在被告以貸款不過而改以現金購買時
    ，你就不同意成為車主？）她後來以現金購買時並沒有告訴
    我，我不知道她用現金去購買，但我也沒有跟她說如果你用
    現金去買車的話，我就不同意成為車主。」「（被告雖然用
    現金買車，如果在過戶後一個月內將車子移轉到她兒子名下
    ，你就有同意？）對。」等語，顯見被告於無法以貸款買車
    後，並未向告訴人戊○○表示不再購車，告訴人戊○○亦未
    向被告表示若其以現金購車亦不願成為車主，故告訴人戊○○既同意被告將該車過戶至其名下，並主動交付身分證及印
    章給被告辦理過戶，則被告縱未事先告知告訴人戊○○改以
    現金購車，尚與未經告訴人戊○○同意，而將該車過戶至告
    訴人戊○○名下有間，故被告辯稱係經告訴人戊○○同意過
    戶等語，即堪採信。至被告未依約定於過戶後1個月內將車
    子過戶至他人名下，係屬債務不履行之民事糾紛，應由被告
    與告訴人戊○○循民事法律途逕解決。
  (二)雖證人己○○於本院審理時結證稱：當時被告要辦理以戊○○名義貸款並擔任車主之前，她打電話告訴伊的時候，伊就
    告訴她，伊不同意，事後他們如何去辦理過戶伊並不清楚等
    語，然告訴人戊○○係嘉義高工夜間部冷凍科畢業，並無精
    神方面疾病，亦未申請禁治產一節，業據證人己○○於本院
    審理時結證屬實，是被告既已成年又有完全行為能力，則其
    既同意被告將車輛過戶至其名下，被告自無須徵得己○○同
    意。是檢察官所舉之上開證據，均不足以證明被告未經告訴
    人戊○○同意而將車輛過戶至其名下，此外，復查無其他積
    極證據足資證明被告確有檢察官所指之上揭犯行，是就此部
    分應認被告罪嫌尚有不足。惟公訴意旨既認此部分與上開起
    訴經本院判刑之有罪部分，具有連續犯之關係，屬於裁判上
    之一罪，故就此部分，爰不另為無罪之諭知。
丙、移送併辦部分：
一、臺灣嘉義地方法院檢察署94年度偵字第4484號移送併案審理
    意旨略以：被告基於意圖為自己不法之所有及行使偽造私文
    書之概括犯意，先於93年3月23日某時，至嘉義市○○路132
    號「臺灣中小企業銀行嘉義分行」，經告訴人戊○○同意，
    協助以告訴人戊○○之名義辦理信用卡及開戶，擅自於附表
    二所示之時間、商店，在信用卡簽單上連續偽造告訴人戊○○之簽名，盜刷附表二所示之信用卡消費，共計102,716元
    ，告訴人戊○○於嗣後接到上開信用卡消費交易明細表後始
    知上情。因認被告涉犯刑法第216條、第210條之行使偽造私
    文書罪嫌及同法第339條第1項詐欺取財罪嫌。
二、本件檢察官認被告涉犯上開罪嫌，無非係以被告之供述、告
    訴人戊○○之指訴及信用卡消費明細表1份為其論據。訊據
    被告固供承有於附表二所示之時間、商店消費，並在信用卡
    簽帳單上簽寫告訴人戊○○之名字，惟堅決否認有何行使偽
    造私文書及詐欺取財之犯行，辯稱：戊○○父親跟伊買一個
    瓦斯行的牌照，但他爸爸沒有錢，就拿戊○○的身分證給伊
    去辦信用卡，並說在10萬元的額度以內，伊可以去刷並由他
    付錢，伊有買電腦等物，總共刷了9萬多元，因為額度快滿
    了伊就沒有再刷，信用卡背面的簽名是伊經過戊○○的同意
    才簽的等語。經查，告訴人戊○○於本院審理時雖結證稱：
    伊跟被告一起去領取信用卡，辦好之後就由被告保管，她叫
    伊先放在她那邊，並沒有說她會去刷那張卡，伊同意她保管
    ，沒有同意她以伊名義刷信用卡云云。然告訴人戊○○就何
    以申請上開信用卡一節，業於本院審理時結證稱：「（你為
    何要辦理信用卡？）當時我父親向她買一支瓦斯行的執照，
    所以被告就跟我講說辦理信用卡，就用信用卡消費的額度來
    抵償買瓦斯行執照的價錢。」等語，且告訴人戊○○之父己○○確因向被告購買瓦斯行牌照尚積欠被告25萬元一節，亦
    據證人己○○於本院審理時結證屬實，足見告訴人戊○○申
    辦信用卡，係為供被告刷卡消費以抵償債務。又告訴人戊○○於申請信用卡後，主動將信用卡交付被告一節，並經告訴
    人戊○○於本院審理時結證屬實，是被告既為供被告刷卡消
    費以抵償債務而申請信用卡，並於取得信用卡後交付被告使
    用，顯見告訴人戊○○有同意被告以其名義刷卡消費。揆諸
    告訴人戊○○係成年人，並非無保管信用卡之能力，且信用
    卡之保管並非難事，是告訴人戊○○若於取得信用卡後，不
    願依照當初申辦信用卡之目的，將信用卡交由被告刷卡消費
    以抵償債務，則其當可自行保管信用卡即可，何須將信用卡
    交付被告保管，是其上開證述核與常情有違，尚難令人採信
    ，故被告辯稱係經告訴人戊○○同意刷卡等語，應堪採信。
    至證人己○○於本院審理時結證稱：被告找戊○○去辦理信
    用卡，伊並不知道，也不知道戊○○將信用卡交給被告何用
    意，伊與被告也沒有做這樣的約定，被告假如說要處理這25
    萬元應該當面跟伊說，不應該帶伊兒子去辦理信用卡等語，
    與被告上開所辯雖非一致，然依其上揭證詞，亦無法證明被
    告係未經告訴人戊○○同意而刷卡消費。是檢察官所舉之上
    開證據，均不足以證明被告成立上揭犯行，此外，復查無其
    他積極證據足資證明被告確有檢察官所指之犯行，是就此部
    分應認被告罪嫌尚有不足。故上開部分與本院前開起訴並判
    決有罪部分，無裁判上一罪之關係或其他結合犯之實質上一
    罪關係，本院自無從併予審理，此部分應退由臺灣嘉義地方
    法院檢察署檢察官另為妥適處理，附此敘明。
據上論斷，應依刑事訴訟法第299條第1項前段，刑法第28條、第
216條、第210條、第55條、第47條、第41條第1項前段、第219條
，罰金罰鍰提高標準條例第2條，判決如主文。
本案經檢察官乙○○到庭執行職務
中    華    民    國    95    年    1    月    24    日
                    刑事第三庭  審判長法  官  沈福財
                                      法  官  陳仁智
                                      法  官  卓春慧
上列正本證明與原本無異。
如不服本判決，應於判決送達後10日內向本院提出上訴狀（應附
繕本）。告訴人或被害人如對於本判決不服者，應具備理由請求
檢察官上訴，其上訴期間之計算係以檢察官收受判決正本之日期
為準。
中    華    民    國    95    年    1    月    24    日
                                      書記官  江芳耀
附錄本案論罪科刑法條全文：
刑法第216條：
行使第210條至第215條之文書者，依偽造、變造文書或登載不實
事項或使登載不實事項之規定處斷。
刑法第210條：
偽造、變造私文書，足以生損害於公眾或他人者，處5年以下有
期徒刑。
附表一：
┌──┬───────────┬────────────┐
│編號│    文書名稱          │偽造之簽名及印文        │
├──┼───────────┼────────────┤
│    │甲○○、乙○○、庚○○│甲○○、乙○○、庚○○、│
│ 1  │、丁○○、辛○○、林振│丁○○、辛○○、丙○○之│
│    │宇之戶籍謄本委託書各1 │簽名及印文各1枚         │
│    │份                    │                        │
├──┼───────────┼────────────┤
│    │甲○○、乙○○、庚○○│甲○○、乙○○、庚○○  │
│ 2  │、丁○○、辛○○、林振│、丁○○、丙○○之印文  │
│    │宇之戶籍謄本申請書各1 │各1枚、辛○○之印文2枚  │
│    │份                    │                        │
└──┴───────────┴────────────┘
附表二：
┌────┬──────────────┬───────┐
│消費日期│商店名稱                    │      消費金額│
├────┼──────────────┼───────┤
│93/04/09│山隆通運-中埔加油站         │       812元  │
├────┼──────────────┼───────┤
│93/04/11│太平洋崇光百貨股份有限公司  │     2,100元  │
├────┼──────────────┼───────┤
│93/04/22│統一精工股份有限公司        │       855元  │
├────┼──────────────┼───────┤
│93/04/27│震旦流通BASY購電子          │     6,090元  │
├────┼──────────────┼───────┤
│93/04/27│YBS大尺碼生活館             │     8,822元  │
├────┼──────────────┼───────┤
│93/04/27│和信電訊股份有限公司        │    12,544元  │
├────┼──────────────┼───────┤
│93/04/28│統一精工股份有限公司        │       909元  │
├────┼──────────────┼───────┤
│93/04/28│名佳美精緻生活館            │     1,352元  │
├────┼──────────────┼───────┤
│93/04/30│墊腳石圖書文化廣場          │       920元  │
├────┼──────────────┼───────┤
│93/04/30│  腳石圖書文化廣場          │     1,232元  │
├────┼──────────────┼───────┤
│93/05/02│統一精工股份有限公司        │       770元  │
├────┼──────────────┼───────┤
│93/05/04│中國石油中埔站              │       930元  │
├────┼──────────────┼───────┤
│93/05/05│快樂網購物城有限公司        │    17,000元  │
├────┼──────────────┼───────┤
│93/05/06│快樂網購物城有限公司        │    10,000元  │
├────┼──────────────┼───────┤
│93/05/06│快樂網購物城有限公司        │    20,000元  │
├────┼──────────────┼───────┤
│93/05/07│統一精工股份有限公司        │       995元  │
├────┼──────────────┼───────┤
│93/05/13│中國石油中埔站              │       777元  │
├────┼──────────────┼───────┤
│93/05/23│中國石油中埔站              │       870元  │
├────┼──────────────┼───────┤
│93/05/26│福懋興業股份有限公司        │       858元  │
├────┼──────────────┼───────┤
│93/05/26│萊肯皮飾                    │      1,368元 │
├────┼──────────────┼───────┤
│93/05/26│萊肯皮飾                    │      5,166元 │
├────┼──────────────┼───────┤
│93/05/26│和信電訊股份有限公司        │      6,196元 │
├────┼──────────────┼───────┤
│93/05/29│福懋興業股份有限公司        │        490元 │
├────┼──────────────┼───────┤
│93/06/04│統一精工股份有限公司        │        830元 │
├────┼──────────────┼───────┤
│93/06/04│統一精工股份有限公司        │        830元 │
├────┴──────────────┴───────┤
│                                      總計：102,716元 │
└───────────────────────────┘


司法院資訊處製作；財團法人民間司法改革基金會備份。
